臺灣桃園地方法院民事判決　　　　　　 93年度簡上字第120號
上　訴　人　丙○○
訴訟代理人　李後政律師
被　上訴人　乙○○
訴訟代理人　謝聰文律師
複　代理人　戊○○
上列當事人間請求確認本票債權不存在事件，上訴人對於中華民
國93年5 月31日臺灣桃園地方法院桃園簡易庭92年桃簡字第1264
號第一審民事簡易判決提起上訴，於94年4 月12日辯論終結，本
院判決如下：
    主  文
上訴駁回。
第二審訴訟費用由上訴人負擔。
    事  實
甲、上訴人方面：
一、聲明：
  (一)原判決廢棄。
  (二)被上訴人在第一審之訴駁回。
二、陳述：除與原判決記載相同者，茲引用之外，補稱：
  (一)本件雖經原審法院依據民事訴訟法第268 條之1 規定，進行
    爭點整理，並確認兩造之爭點為被上訴人是否已經清償上訴
    人對被上訴人之本票債權。惟民事訴訟法上開條文係民國89
    年間修正。同法第222 條並未隨同修正。依該條文之規定，
    法院為判決時，應斟酌全辯論意旨及調查證據之結果，依自
    由心證判斷事實之真偽。所謂全辯論意旨，即係指兩造於言
    詞辯論程序所提出之全部訴訟資料，不以經爭點整理後者為
    限。查被上訴人在原審起訴，係主張被上訴人應支付上訴人
    補償費共300,000 元，乃簽發系爭本票。嗣後竟又主張系爭
    本票係向上訴人借款所簽發，均屬出現於法院之訴訟資料之
    一，兩者顯有矛盾。又當事人對於親身經歷之事實，依常理
    應該非常清楚，被上訴人對於簽發系爭本票之原因關係事實
    自應極其明瞭，斷無可能忽爾主張補償費，忽爾主張借款之
    理。如鈞院為判決時，斟酌全辯論意旨，即可明瞭被上訴人
    主張不實。
  (二)關於被上訴人向上訴人借款及還款之主張，亦與證人涂金龍
    所述，顯然不同。原審判決竟謂兩者大致相符，其認事用法
    顯然違反證據法則而違背法令。詳言之，涂金龍於原審證稱
    ：「原告去年有向被告借款300,000 元，利息有先扣起來，
    利息是以一分半計算，借款期間為一或二個月，現在已不太
    記得，原告已將錢全數還給被告，被告再將該筆300,000 元
    轉借給我，當時原告還款時我也在場，我本來就在被告家，
    正確時間已不記得，只記得當時是下午二、三點左右，原告
    直接拿現金給被告，現金並未放在袋子裡，被告沒有點錢便
    將錢交給我，錢是捆好的三疊，是用銀行的紙圈捆好的。」
    被上訴人於原審卻主張：「91年10月9 日借款，當日實領28
    5,000 元，三個月的利息15,000元先扣，我於92年1 月3 日
    至八德農會領400,000 元，拿300,000 元還款，是到被告家
    還款，當時時間是早上，被告表示暫時找不到本票，如找到
    的話會交由證人交給我，我當時是拿現金300,000 元給被告
    ，後來我才知道被告將我的還款轉借給涂金龍，事後我有再
    找涂金龍要票，涂金龍表示找到被告後會將票還給我，後來
    我就一直找不到涂金龍，我一直以為票在涂金龍身上，我交
    給被告的錢是三疊100,000 元，都是1,000 元的現金，我是
    先去農會領錢，到被告家時涂金龍便已在場。」被上訴人在
    原審之主張及證人涂金龍在原審之證述，關於還款時間（一
    為下午，一為早上）（嗣後，被上訴人為附合證人之證詞，
    竟又改稱「還款時間是在早上或下午我也不太確定」）、上
    訴人是否當場將錢給證人涂金龍（一為當場轉借，被上訴人
    在場，一為事後知悉），有極大差異。
  (三)況系爭本票竟有證人涂金龍之背書，其背書時間只有二種可
    能：1.證人涂金龍如係於被上訴人向上訴人借款時背書，則
    其與兩造當事人非親非故，並無必要背書？2.涂金龍如係如
    被上訴人所主張於被上訴人還款時，再向上訴人借款時背書
    ，則上訴人帶有系爭本票在場，被上訴人及證人涂金龍主張
    及證稱上訴人於還款當日未帶本票，日後亦未依承諾歸還即
    不實在。
  (四)關於證人是否合作經營釣蝦場，涂金龍交付之支票是否與合
    作釣蝦場有關部分。證人涂金龍證稱其有與被告合作經營釣
    蝦場云云，證人黃文忠則證稱證人係工頭，未與丁○○合作
    經營釣蝦場云云，兩人之證述更顯有矛盾。原審竟忽視上開
    矛盾之存在，採信涂金龍之證詞，認涂金龍沒有必要交付支
    票云云。惟查：涂金龍是否合作經營釣蝦場，要與本件之待
    證事實無涉，原審竟作為認定事實之依據，顯已違誤。況證
    人黃文忠與證人涂金龍之上開證詞復有明顯差異，自不得兼
    採兩者之證詞，並為不利於上訴人之認定，原審之判決更屬
    疏誤。況證人涂金龍交付之支票面額為300,000 元，發票日
    為92年1 月30日，與被上訴人主張還款時間之92年1 月3 日
    或1 月9 日，雖均未滿一個月，如以證人涂金龍所稱，上訴
    人借款予被上訴人會預扣利息等情觀之，為何未預扣利息，
    直接將被上訴人還款之300,000 元借給涂金龍？又涂金龍如
    已於系爭本票背書，為何尚須交付該紙支票？足見，系爭支
    票確係因合作經營釣蝦場所交付，原審之判斷顯有疏誤。
  (五)又被上訴人主張伊向上訴人借款300,000 元，實得285,000
    元，其中15,000係預扣利息云云。惟以被上訴人主張之利率
    每月一分半（月息1.5%）計算，借款金額300,000 元，每月
    利息應為4,500 元，借款一個月或兩個月，利息頂多只有9,
    000 元，如以系爭本票發票日至到期日間隔三個月，認借款
    三個月利息亦僅13,500元，不會預扣利息達15,000元。被上
    訴人在原審之自認顯與事實不符，應不生自認之效力。
    據上所述，本件被上訴人在原審之訴並非有據，原審不察，
    竟予准許，應由鈞院廢棄改判，並駁回被上訴人在第一審之
    訴，
三、證據：除援用第一審所提證據外，並聲請訊問證人丁○○、
    甲○○。
乙、被上訴人方面：
一、聲明：如主文第一項所示。
二、陳述：除與原判決記載相同者，茲引用之外，補稱：
  (一)兩造就本件已於原審92年12月18日言詞辯論期日整理並協議
    簡化爭點為：消費借貸之金額為300,000 元或285,000 元，
    及被上訴人是否已清償所借貸之金額。
  (二)按當事人就其主張之爭點，經整理或為簡化之協議者，應受
    其拘束，且當事人於第二審程序原則上不得提出新攻擊或防
    禦方法，民事訴訟法第270 條之1 第3 項本文及第447 條第
    1 項本文均定有明文。是上訴人復再爭執被上訴人所稱簽發
    本件本票之原因事實不一乙節，應屬新攻擊防禦方法，理應
    由上訴人先行釋明有無民事訴訟法第447 條第1 項但書所列
    之五款情事，以辨明上訴人能否於第二審程序再行主張。
  (三)被上訴人係於91年10月9 日向上訴人借款300,000 元，言明
    每月利息1.5%，期間三個月，應於92年1 月9 日清償，此由
    被上訴人因此簽發系爭本票，本票簽發日即為借款日，本票
    到期日即為清償日，本票面額即為借款金額等以觀，俱為相
    符。然上訴人要求每月利息1.5%應先扣除，而三個月之利息
    為13,500元，上訴人更為求整數免予找替，因再要求系爭借
    款利息計為15,000元，是被上訴人就本件借貸實僅收得285,
    000 元，亦為事實。被上訴人於92年1 月3 日因擬期前清償
    對上訴人所負本件債務，是於同日向桃園縣八德市農會領得
    現金600,000 元，而至上訴人家中將其中300,000 元親自交
    予上訴人為清償，亦有證人涂金龍在場目睹。上訴人將被上
    訴人為清償本件債務而給付之300,000 元轉借予證人涂金龍
    ，涂金龍因而交付上訴人由訴外人呂楊月霞（被上訴人誤載
    為呂楊月「娥」）簽發票號FA0000000 號，發票日為92年1
    月30日，以桃園縣八德市農會大湳分部為付款人之300,000
    元支票乙紙，預為清償。
  (四)被上訴人或因時隔久遠不能清楚記憶如何領款清償或在上下
    午時間，然被上訴人所稱與證人涂金龍之證述均大致相符，
    縱稍有細節齟齬，要不影響所言之真實。
  (五)上訴人不能否認收受證人涂金龍所交付由呂楊月霞簽發之前
    揭支票，惟就收受是紙支票之原因辯稱係與證人涂金龍合作
    釣蝦場之投資關係云云，惟證人涂金龍、黃文忠之證言均可
    證明該支票與釣蝦場合作無關，又上訴人所提出之「同意書
    」亦無涂金龍為合作關係人之記載，其上所列之付款次數、
    金額與300,000 元毫無關聯。
三、證據：援用第一審所提證據。
    理  由
甲、程序方面：
    按確認法律關係成立不成立之訴，須被上訴人有即受確認判
    決之法律上利益者，方得提起，民事訴訟法第二百四十七條
    定有明文。而所謂即受確認判決之法律上利益，指因法律關
    係之存否不明確，致被上訴人在私法上之地位有受侵害之危
    險，而此項危險得以對上訴人之確認判決除去而言（最高法
    院27年度上字第316 號、52年台上字第1240號判例參照）。
    本件被上訴人起訴主張伊所簽發而由上訴人執有之系爭本票
    所表彰之債權，已因伊之清償而不存在，然為上訴人所否認
    ，並執之向本院聲請強制執行（詳後述），被上訴人倘不依
    法對其起訴，伊之財產即有喪失之虞，被上訴人法律上之地
    位，已因上訴人聲請強制執行，生不安之危險，則依上開說
    明，被上訴人自有依法提起本件確認訴訟之必要。
乙、實體方面：
一、被上訴人起訴主張：上訴人執有以伊為發票人，發票日為91
    年10月9 日，到期日為92年1 月9 日，票面金額300,000 元
    ，票據號碼CH544476號之本票一紙（下稱系爭本票），據以
    向本院聲請本票裁定，並已取得執行名義。惟系爭本票之簽
    發係因伊於91年10月9 日向被上訴人借款300,000 元，言明
    每月利息1.5%，期間三個月，應於92年1 月9 日清償，然應
    被上訴人之要求先行預扣三個月之利息，又為求整數免予找
    替，乃將利息金額計為15,000元，是伊實際借得之金額285,
    000 元。而系爭本票債權業於92年1 月3 日因清償而消滅，
    爰請求確認系爭本票債權不存在等語。上訴人則以：被上訴
    人向其借款之金額為300,000 元，且被上訴人迄今尚未清償
    等語置辯。
二、被上訴人主張：系爭本票為伊所簽發並交付予被上訴人，嗣
    被上訴人持之向本院聲請本票裁定，並經本院裁定准予強制
    執行之事實，業據提出與伊所述相符之本院92年度票字第30
    92號民事裁定影本、臺灣高等法院92年度抗字第2780號民事
    裁定影本各一件為證（見原審卷第18、19頁），且為上訴人
    所不爭執，堪信為真實。
三、被上訴人復主張系爭本票係因兩造間成立285,000 元之消費
    借貸關係所簽發，嗣系爭本票所表彰之債權已因清償而消滅
    等語，除系爭本票之原因關係為兩造間之消費借貸關係為上
    訴人所不爭執外，餘則為上訴人所否認，並辯以上詞。按當
    事人就訴訟標的法律關係前提之權利或法律關係所為之陳述
    ，經他造於準備書狀內或言詞辯論時或在受命法官、受託法
    官前為相同之陳述，倘當事人對之具有實體法上處分權，已
    充分明瞭該陳述之內容及其法律上之效果，且無害於公益，
    又經當事人整理並協議簡化爭點者，為尊重當事人之權利主
    體地位，對於訴訟審理範圍及事實主張、證據提出具有決定
    之權能，以資平衡保障其實體利益及程序利益，並節省司法
    資源之付出，應認法院即可以該當事人協議簡化後之相同陳
    述內容為裁判之依據，無庸再就該相同陳述內容另為調查審
    認。最高法院著有92年度台上字第1547號判決意旨可資參照
    。查本件兩造當事人於原法院審理時均主張系爭本票之原因
    關係為消費借貸關係，並經原法院整理並協議簡化爭點（見
    原審卷第30頁），且上訴人於原審即委任律師為其訴訟代理
    人，當無不明瞭主張系爭本票原因關係為消費借貸關係之陳
    述內容及其法律上效果之情，且兩造上開主張復無害於公益
    ，依上開說明及民事訴訟法第270 條之1 第1 項第3 款、第
    3 項規定，兩造應受其拘束，故本院無庸再就系爭本票之原
    因關係是否確為消費借貸關係或另有其他原因關係而為調查
    審認。是本件系爭支票簽發之原因關係應認即為兩造間之消
    費借貸關係，而與卷附協議書所指土地交換補償費或合作開
    發案無關，茲有爭議者，即為兩造間所成立之消費借貸關係
    其金額為何？及該消費借貸款是否業已清償？
四、關於兩造間所成立之消費借貸金額多寡部分：
    被上訴人主張伊原係向上訴人借款300,000 元，惟於預扣利
    息後，僅實得285,000 元等語，上訴人則辯稱被上訴人借得
    之金額為300,000元等語。經查：
  (一)按消費借貸係要物契約，除當事人有約定一方移轉金錢或其
    他代替物之所有權於他方，而他方以種類品質數量相同之物
    返還之契約合意外，並須將金錢或其他代替物實行交付，始
    為成立。又金錢借貸既屬要物契約，故利息先扣之金錢借貸
    ，其貸與之本金應以利息預扣後實際交付借用人之金額為準
    ，該預扣利息部分，既未實際交付予借用人，自不成立金錢
    借貸。如對於交付之事實有爭執，自應由主張已交付之貸與
    人負舉證責任，此觀民法第474 條之規定自明。再者，票據
    乃文義證券及無因證券，票據上之權利義務，悉依票上所載
    文義定之，與其基礎之原因關係各自獨立，票據上權利之行
    使，不以其原因關係存在為前提，是以執票人行使票據上權
    利時，就其基礎之原因關係確係有效存在，固不負舉證責任
    。惟如兩造均主張系爭本票交付之原因關係為消費借貸，票
    據債務人抗辯未收受借款，消費借貸未成立，則就借款已交
    付之事實，自應由執票人負舉證責任。
  (二)就本件兩造間所成立之系爭消費借貸關係，上訴人辯稱其貸
    與被上訴人之金額為300,000 元等語，被上訴人除就其中之
    285,000 元不爭執外，其餘15,000元部分則為被上訴人所否
    認，揆諸上開說明，上訴人自應就該15,000元部分消費借貸
    關係之交付事實負舉證責任。惟查，上訴人迄至本件言詞辯
    論終結時，除系爭本票外，均未舉證證明該15,000元之交付
    事實確係存在，本院自難採信為真實，應認被上訴人主張兩
    造間所成立之系爭消費借貸關係其金額為285,000 元等語屬
    實，而可採信，上訴人辯稱系爭消費借貸關係之金額於超過
    上開金額部分，因乏實據，不足採信。再者，上訴人既對於
    其應先負舉證責任之事項未能舉證以證其實，則被上訴人就
    伊否認該事項即令不能舉證，或伊所舉證據尚有疵累，仍應
    認上訴人就該事項所為之主張不足為採，是上訴人另辯稱：
    被上訴人就利息預扣金額之計算與約定利率不符，被上訴人
    於原審自認顯與事實不符，應不生自認效力云云，本院自無
    庸再予論駁。況且，如認被上訴人於原審所述伊向上訴人借
    款285,000 元等語為不可採信，則上訴人既就系爭消費借貸
    關係之300,000 元之金錢確有交付於被上訴人之事實未能舉
    證以實其說，本院即應認本件系爭消費借貸關係全部不成立
    ，始符前開舉證責任分配之原則。綜上，上訴人此部分所辯
    ，亦無可採，附此敘明。
五、關於本件系爭消費借貸關係是否已因清償而消滅部分：
    被上訴人主張所借貸之金額已於92年1 月3 日清償等語，然
    為上訴人所否認。經查：
  (一)被上訴人所主張之上開清償事實，經原法院對伊所提出之證
    人涂金龍進行隔離訊問時證稱：「…原告（即被上訴人）已
    將錢全數還給被告（即上訴人），被告再將該筆300,000 元
    轉借給我，當時原告還款時我也在場，我本來就在被告家，
    『正確時間已不記得』，只記得當時是下午二、三點左右，
    原告直接拿現金給被告，現金並未放在袋子裡，被告沒有點
    錢便將錢交給我，錢是捆好的三疊，是用銀行的紙圈捆好的
    」等語，被上訴人於證人涂金龍暫出庭外時入庭陳稱：「…
    我於92年1 月3 日至八德農會領400,000 元（嗣經更正為60
    0,000 元），拿300,000 元還款，是到被告家還款，當時時
    間是早上，被告表示暫時找不到本票，如找到的話會交由證
    人交給我，我當時是拿現金300,000 元給被告，後來我才知
    道被告將我的還款轉借給涂金龍，事後我有再找涂金龍要票
    ，涂金龍表示找到被告後會將票還給我，…我交給被告的錢
    是三疊100,000 元，都是1,000 元的現金，我是先去農會領
    錢，到被告家時涂金龍便已在場」等語，證人涂金龍入庭後
    復證稱：「（被告訴訟代理人問：還款時有無見到該紙本票
    ？）被告當時表示需要再找該紙本票，我就向原告表示我會
    負責將該紙本票交還原告。」等語（見原審卷第37、38頁）
    ，互核上開證人涂金龍之證詞與被上訴人之陳述，二人對於
    各自所關注之金錢交付乙節中，該300,000 元係由被上訴人
    以捆好之三疊現金交付上訴人後，再由上訴人交付予證人涂
    金龍，及清償後系爭本票如何處理部分、被上訴人與證人涂
    金龍當日到達上訴人家中之先後等情，均無不合之處，且有
    被上訴人所有之桃園縣八德市農會內、外頁影本在卷（見原
    審卷第9 、10頁）可資證明伊於當日確有提領現金600,000
    元之事實無訛，再參諸證人涂金龍嗣又證稱：「…我欠被告
    之300,000 元迄今未還」之不利於己之證詞（見原審卷第44
    頁），因衡諸事理，證人於他人之訴訟事件中，殊無為偏坦
    其中一方當事人，而甘冒被訴偽證罪之風險，復為不利於己
    之證詞以供他方當事人日後追償債務之理，且觀諸全卷訴訟
    資料，亦無可資證明證人涂金龍有何偏坦被上訴人事由之跡
    證，堪信證人涂金龍上開之證詞確與事實相符，而無偏頗之
    虞，自足採為本件事實認定之基礎。是被上訴人主張系爭消
    費借貸關係已因清償而消滅等語，堪予信採。
  (二)上訴人辯稱：被上訴人於原審之主張及證人涂金龍在原審之
    證述，關於還款時間（一為下午，一為早上）（嗣後，被上
    訴人為附合證人之證詞，竟又改稱「還款時間是在早上或下
    午我也不太確定」）、上訴人是否當場將錢給證人涂金龍（
    一為當場轉借，被上訴人在場，一為事後知悉），有極大差
    異，而不可採信等語。惟查，證人涂金龍於隔離訊問而為證
    詞之始，即表明：「正確時間已不記得」等語（詳前），而
    衡諸證人涂金龍為上開證詞之日期為92年12月18日，而上述
    經本院認定之被上訴人清償日為92年1 月3 日，時隔將近一
    年之久，則證人涂金龍或被上訴人就前開交付金錢予上訴人
    之確切時間不能明確記憶，實屬人情之常。再者，證人涂金
    龍上開證詞中固稱：被上訴人將前述現金交付上訴人後，即
    轉借予渠等語，而被上訴人則主張：後來才知道上訴人將錢
    轉借給涂金龍等語，惟證人涂金龍與上訴人間之是否成立消
    費借貸關係實屬其二人之事，而與被上訴人無關，上訴人固
    然於被上訴人還錢之當場將該現金轉交於證人涂金龍，然其
    交付之原因對不知情之被上訴人而言本即有多種可能，非必
    即為消費借貸關係，是證人涂金龍上開證詞與被上訴人之陳
    述，尚難認有何矛盾之處，上訴人以此辯稱證人涂金龍之證
    詞與被上訴人之陳述有極大差異，不可採信云云，尚無足採
    。
  (三)上訴人又辯稱：系爭本票有證人涂金龍之背書，其背書時間
    只有二種可能：1.證人涂金龍如係於被上訴人向上訴人借款
    時背書，則其與兩造當事人非親非故，並無必要背書？2.涂
    金龍如係如被上訴人所主張於被上訴人還款時，再向上訴人
    借款時背書，則上訴人帶有系爭本票在場，被上訴人及證人
    涂金龍主張及證稱上訴人於還款當日未帶本票，日後亦未依
    承諾歸還即不實在等語。惟查，被上訴人簽發系爭本票後，
    即交付上訴人收執，已如前述，是證人涂金龍何時於系爭本
    票背面簽名？又係基於何原因關係簽名？即未必與兩造間之
    系爭消費借貸關係有所牽連，又上訴人上開所為之二種假設
    ，未經被上訴人所承認，復未經上訴人具體主張上開假設中
    究竟何者為真並舉證證明之，且其假設、結論復均係出於上
    訴人自行所為之臆測，本院尚難以之為有利於上訴人主張之
    認定。
  (四)上訴人再辯稱：涂金龍是否合作經營釣蝦場，要與本件之待
    證事實無涉，原審竟作為認定事實之依據，顯已違誤。且證
    人黃文忠與證人涂金龍之上開證詞復有明顯差異，又如以證
    人涂金龍所稱上訴人借款予被上訴人會預扣利息等情觀之，
    為何未預扣利息，直接將被上訴人之還款借給涂金龍？又涂
    金龍如已於系爭本票背書，為何尚須交付該紙支票？足見，
    系爭支票確係因合作經營釣蝦場所交付等語。然查，上訴人
    等如何合作開發釣蝦場乙節與本件系爭本票之原因關係無涉
    ，已如前述，且為上訴人一再所主張，又本院認定前揭爭點
    ，尚無須採用證人黃文忠於原審所為之證詞，且所憑之事證
    復與合作開發釣蝦場乙節無關，是上訴人請求傳喚證人丁○
    ○、甲○○以證明證人涂金龍於合作開發釣蝦場乙事中並非
    僅任單純工頭，而係參與經營所謂釣蝦場之開發（見本院卷
    第37頁），本院認為並無調查之必要。再者，證人涂金龍前
    開證詞何以可採信為本件認定事實之基礎，業已詳述如前，
    復因本件系爭本票之原因事實為兩造間之系爭消費借貸關係
    ，則證人涂金龍就其關於是否參與釣蝦場開發部分所為之證
    詞是否屬實，即與本件之結論並不相涉。至於，證人涂金龍
    向上訴人借款300,000 元，為何又須交付呂楊月霞所簽發之
    支票及為何未預扣利息，因屬證人涂金龍與上訴人間之另一
    法律關係，而與被上訴人無涉，且非本件審判之範圍，自難
    僅以兩者間之模式有所不同，互為是否真實之認定標準，附
    此敘明。
  (五)上訴人復辯稱：被上訴人在原審起訴，係主張被上訴人應支
    付上訴人補償費共300,000 元，乃簽發系爭本票。嗣後竟又
    主張系爭本票係向上訴人借款所簽發，均屬出現於法院之訴
    訟資料之一，兩者顯有矛盾。又當事人對於親身經歷之事實
    ，依常理應該非常清楚，被上訴人對於簽發系爭本票之原因
    關係事實自應極其明瞭，斷無可能忽爾主張補償費，忽爾主
    張借款之理等語，而指摘原判決未斟酌全辯論意旨。惟查，
    被上訴人於原審起訴時，就系爭本票之原因關係固主張係支
    付上訴人補償費云云，而伊嗣後改稱其原因關係為消費借貸
    關係等語，則係在上訴人於原審到庭否認被上訴人該部分之
    主張，並先行主張系爭本票之原因關係為消費借貸關係後，
    始於同意上訴人之主張後所為（見原審卷第30頁），是被上
    訴人所主張系爭本票之原因關係為補償費之支付云云，固不
    足採，惟系爭本票之原因關係為消費借貸關係乙節，既為上
    訴人先行主張，而後為被上訴人所承認，則原審以之為判決
    基礎，並於調查證人涂金龍等相關證物後而為判決，即難認
    有何未斟酌全辯論意旨之違誤，上訴人此部分所辯，不足為
    採。
六、綜上所述，本件被上訴人主張系爭本票之原因關係為兩造間
    所成立之285,000 元消費借貸關係，且已因嗣後之清償而消
    滅等語為可採。從而，被上訴人起訴請求確認系爭本票債權
    不存在，為有理由，應予准許。是原審判決確認上訴人執有
    以被上訴人為發票人，發票日為91年10月9 日，到期日為92
    年1 月9 日，票面金額300,000 元，票據號碼CH544476號之
    本票債權不存在，於法並無違誤。上訴意旨指摘原判決不當
    ，求予廢棄改判，為無理由，應予駁回其上訴。
七、本件事證已臻明確，兩造其餘之主張、陳述及所提之證據資
    料，核與判決結果無何影響，爰不一一論述，附此敘明。
八、據上論結，本件上訴為無理由，依民事訴訟法第436 條之1
    第3 項、第449 條第1 項、第78條，判決如主文。
中　　華　　民　　國　　94　　年　　4 　　月　　26　　日
                  民事第二庭審判長法　官　劉克聖
                                  法　官　周玉
                                  法　官　范明達
上列正本證明與原本無異
本判決不得上訴
中　　華　　民　　國　　94　　年　　4 　　月　　26　　日
                                  書記官　李燕枝
